

Leonardo Coêlho

DESENVOLVEDOR DE SOFTWARE

INFORMAÇÃO BÁSICA

Nome Leonardo Coêlho
Celular +55 (86) 99477-8760
Email leocoelho.pi@gmail.com
Endereço Teresina - Piauí, Brasil

Inglês Avançado

Linkedin www.linkedin.com/in/leonardo-

coêlho-9599b9200

Github github.com/leo3210k

Portfólio portfolio-

leonardocoelho.vercel.app/

SOBRE

Desenvolvedor web especializado em criar experiências digitais excepcionais com código limpo e foco no usuário. Com vasta experiência em JavaScript e frameworks modernos como React, Vue e Next.js, traduzo conceitos em interfaces intuitivas. Minha abordagem centrada no usuário abrange todo o processo de desenvolvimento, da concepção à entrega final. Comprometido com qualidade, inovação e satisfação do cliente, estou sempre pronto para enfrentar novos desafios e colaborar com clientes que valorizam a excelência digital.

EDUCAÇÃO

o 2018 - 2023

UNIVERSIDADE ESTADUAL DO PIAUÍ

Bacharelado em Ciências da Computação do Campus Poeta Torquato Neto

EXPERIÊNCIA

o Freelancer | Junho 2024 - Julho 2024

RAMOV - PROJETOS E SOLUÇÕES DE ENGENHARIA

- Responsável pelo desenvolvimento e manutenção do site da empresa utilizando Typescript, HTML, CSS, React e Tailwind.
- o Desenvolvedor Front-End Jr | Junho 2022 Março 2023 SERFICRED - PROMOTORA DE VENDAS
 - Responsável pelo desenvolvimento e manutenção do site da empresa utilizando JavaScript, HTML, CSS, React, Tailwind e Node.is.
 - Desenvolvimento e consumo de API's REST
 - Desenvolvimento responsivo e otimização de paginas web
 - Utilização de ferramentas de gerenciamento de versão e controle de códigos com Git e Github

o Estagiário de TI | Julho 2021 - Abril 2022

SPE PIAUÍ CONECTADO - CONCESSIONÁRIA DE SERVIÇOS PÚBLICOS

- Criação de usuários de rede no ambiente do servidor Windows
- Criação de endereços de e-mail no ambiente Microsoft Office
 365
- Desenvolver e otimizar o website da empresa, utilizando Javascript, Html e Css juntamente com WordPress

TECNOLOGIAS

 Javascript 	o React	Expressjs
o Html	Next	Nodejs
o Css	o Vue	 PostgreSQL
 Typescript 	 Angular 	o Git
 TailwindCss 	Cypress	o Java
 Bootstrap 	Mysql	Spring

PROJECTS

o Portfólio

Site de portfólio a fim de mostrar minhas habilidades e experiência. Este projeto foi especialmente significativo porque eu aprendi a utilizar Nextjs, adquirindo conhecimentos avançados em desenvolvimento de aplicações server-side e otimizando o desempenho e a experiência do usuário através de renderização no servidor e carregamento estático. Assim como o framework css TailwindCss, permitindo-me aprimorar minhas habilidades em design responsivo e estilização moderna, e a biblioteca de animações Framer Motion, o que me permitiu criar interfaces interativas e animações suaves.

_o Ramov

Uma landing page para uma empresa de soluções em engenharia mecânica, feito com Typescript, React e TailwindCss. Este projeto foi particularmente marcante porque me permitiu consolidar o uso do Typescript, expandindo meu conhecimento sobre tipagem estática, interfaces e a detecção de erros em tempo de compilação no desenvolvimento front-end.

Oriental Food

Um site para um restaurante de comida oriental feito com Html e Css.